臺灣基隆地方法院小額民事判決
110年度基小字第804號
原      告  張書懷  
被      告  孫韻晶  


上列當事人間請求損害賠償事件，本院於民國110年8月12日言詞
辯論終結，判決如下：
    主      文
被告應給付原告新臺幣壹仟元，及自民國一百一十年四月十九日
起至清償日止，按週年利率百分之五計算之利息。
訴訟費用新臺幣壹仟元由被告負擔。
本判決得假執行；但被告如以新臺幣壹仟元預供擔保，得免為假
執行。
    事實及理由
一、原告起訴主張：被告於民國110年2月9日駕駛車牌號碼0000-
    00號自用小客車（下稱系爭汽車）停在基隆市○○區○○○路00
    號前，於往安一路方向直行時，碰撞原告騎乘之車牌號碼00
    0-0000號普通重型機車（下稱系爭機車）右後車尾，致系爭
    機車受損，原告支出修理費新臺幣（下同）１,000元，為此
    依民法第184條第1項前段、第2項、第191條之2規定，請求
    被告賠償等語。並聲明：㈠被告應給付原告1,000元，及自起
    訴狀繕本送達翌日起至清償日止，按週年利率5%計算之利息
    。㈡願供擔保聲請宣告假執行。
二、被告抗辯略以：本件事故發生時，僅有輕微碰撞，雙方車輛
    均無任何受損，原告實無損害可言，原告主張受有損害，應
    負舉證責任。縱認原告主張為真正，系爭機車以新品更換零
    件部分，應計算折舊等語。並答辯聲明：原告之訴駁回，如
    受不利判決，願供擔保請准宣告免為假執行。
三、查被告於110年2月9日11時56分許駕駛系爭汽車，停在基隆
    市○○區○○○路00號前，由靜止狀態往安一路方向直行時，其
    左前車頭與由成功二路往安一路方向直行由原告騎乘之系爭
    機車右後車尾發生碰撞等事實，業據原告提出系爭機車行照
    、估價單等件影本為證，並有基隆市警察局第四分局110年3
    月26日基警四分五字第1100404159號函附基隆市警察局第四
    分局道路交通事故登記聯單、A3類道路交通事故調查報告表
    、照片、員警工作紀錄簿附卷可憑，且為兩造所不爭執，堪
    信為真實。
四、按因故意或過失，不法侵害他人之權利者，負損害賠償責任
    ；汽車、機車或其他非依軌道行駛之動力車輛，在使用中加
    損害於他人者，駕駛人應賠償因此所生之損害，民法第184
    條第1項前段、第191條之2分別定有明文。次按汽車行駛時
    ，駕駛人應注意車前狀況及兩車併行之間隔，並隨時採取必
    要之安全措施；起駛前應顯示方向燈，注意前後左右有無障
    礙或車輛行人，並應讓行進中之車輛行人優先通行，道路交
    通安全規則第94條第3項、第89條第1項第7款亦定有明文。
    被告於上開時間、地點駕駛系爭汽車由靜止狀態欲駛入車道
    時，疏未注意往來車輛及車前狀況，系爭汽車左前車頭碰撞
    前方之系爭機車右後車尾，對本件事故之發生顯有過失，且
    其過失行為與系爭機車受損結果間有相當因果關係，自應負
    侵權行為損害賠償責任。
五、被告辯稱本件事故僅為輕微碰撞，系爭機車仍可使用，並無
    損壞或傷痕云云，惟輕微碰撞，撞擊部位仍可能受損，且被
    告於事故發生後表示願以保險理賠原告，有A3類道路交通事
    故調查報告表可憑，本院審酌系爭機車維修項目是防燙蓋，
    核與基隆市警察局第四分局提供之系爭機車防燙蓋車損現場
    照片相符，並經車行確認必須修繕，原告主張系爭機車之必
    要修復費用為1,000元，堪以採信。又系爭機車所使用之必
    要修繕材料，均係附屬零件，其本身不具獨立價值，目的僅
    係回復車輛之整體效用，並不因此而增加市場上之交易價值
    ，原告亦不同意計算折舊，自不生「材料應予折舊」之問題
    ，附此敘明。
六、從而，原告依侵權行為之法律關係，請求被告給付1,000元
    ，及自起訴狀繕本送達翌日即110年4月19日起至清償日止，
    按週年利率5%計算之利息，為有理由，應予准許。
七、本判決係適用小額訴訟程序所為被告敗訴之判決，依民事訴
    訟法第436條之20規定，應依職權宣告假執行，被告聲請供
    擔保免為假執行，核無不合，爰酌定相當擔保金額宣告之。
八、本件第一審裁判費為1,000元，此外別無其他費用支出，訴
    訟費用由敗訴的被告負擔。
九、結論：本件原告之訴為有理由，依民事訴訟法第436條之19
    第1項、第436條之20、第436條之23、第436條第2項、第78
    條、第392條第2項，判決如主文。
中　　華　　民　　國　　110 　年　　8 　　月　　26　　日
　　          　　基隆簡易庭法　官　陳湘琳
以上正本係照原本作成。
對於本件判決如有不服，應於收受送達後20日內向本院提出上訴
書狀，上訴於本院合議庭，並按他造當事人之人數附具繕本。
當事人之上訴，非以判決違背法令為理由不得為之，上訴狀應記
載上訴理由，表明下列各款事項：
㈠原判決所違背之法令及其具體內容。
㈡依訴訟資料可認為原判決有違背法令之具體事實。 
中　　華　　民　　國　　110 　年　　8 　　月　　26　　日
                            書記官　林亭如